Minutes et répertoires du notaire Martin BOURON, janvier 1733 - 28 juin 1734 (étude XXIX)
Archives nationales
- Minutes de Martin BOURON, janvier 1733 - 28 juin 1734; MC/ET/XXIX/411 - MC/ET/XXIX/418
  - Minutes. 1733, mai - juin, mai - juin 1733; MC/ET/XXIX/413
    - Vente. Pierre Tonnelier (letonnelier). Philbert Orry. Fontaine-Mâcon (Aube)[terre], 20 mai 1733; MC/ET/XXIX/413
      acte de vente; Fontaine-Mâcon (Aube); Tonnelier, Pierre; Orry, Philbert
    - Mariage. Charles Claude Houssaye. Louise Marthe Bocquet de Romainville (veuve). Nicolas Louis Adrien Plaimpel. Paris (lieutenant civil criminel. havre de grâce), 20 mai 1733; MC/ET/XXIX/413
      contrat de mariage; Houssaye, Charles-Claude; Bocquet de Romainville, Louise-Marthe; Plaimpel, Nicolas-Louis-Adrien; lieutenant civil ou criminel (Ancien Régime)
    - Dépôt de pièces. Jacques Boiteux. Claude Lallemand. Louis Cuynet. Dole (Jura), 21 mai 1733; MC/ET/XXIX/413
      dépôt de pièces; Boiteux, Jacques; Lallemand, Claude; Cuynet, Louis
    - Apprentissage. Etienne Curlu. Pierre Gouret. Maître pâtissier., 21 mai 1733; MC/ET/XXIX/413
      contrat d'apprentissage; Curlu, Etienne; Gouret, Pierre; pâtissier
    - Titre nouvel. Nicolas Villefranche (hoirs). Noël Gobreau (hoir). Chambourcy (Yvelines). [terres], 26 mai 1733; MC/ET/XXIX/413
      titre nouvel; Chambourcy (Yvelines); Gobreau, Noël; Villefranche, Nicolas
    - Michel (Claude) tapissier du roi Cloître Saint Marcel § bail, 26 mai 1733; MC/ET/XXIX/413
      bail; Michel, Claude
    - Vente de greffe. Jacques Alexandre de Foyal (hoirs). Bernard Personne. (greffe civil crim. Présidial). Châtillon (Aube), 27 mai 1733; MC/ET/XXIX/413
      acte de vente; Foyal, Jacques-Alexandre de; Personne, Bernard
    - Mariage. Jean Baptiste Bezard. Marie Geneviève Discard. Hôtelier au Bourget (Seine-Saint-Denis)., 29 mai 1733; MC/ET/XXIX/413
      contrat de mariage; Bezard, Jean-Baptiste; Discard, Marie-Geneviève; hôtelier
    - Subrogation à un office. Laurent Lecamus. Jean Servin. Juré aulneur visiteur de toiles. [office], 2 juin 1733; MC/ET/XXIX/413
      Lecamus, Laurent; Servin, Jean
    - Succession, partage. Jean Glucq (veuve). Charlotte Jullienne, 2 juin 1733; MC/ET/XXIX/413
      partage; Glucq, Jean; Jullienne, Charlotte
    - Fondation. Jean Ruelle (hoirs). Marie Denise Henault (veuve hoirs).., 3 juin 1733; MC/ET/XXIX/413
      fondation pieuse; Ruelle, Jean; Henault, Marie-Denise
    - Inventaire après décès. Nicolas Claude Barbier. Chevaux (marchand de), 3 juin 1733; MC/ET/XXIX/413
      inventaire après décès; Barbier, Nicolas-Claude; commerçant
    - Succession, partage transaction. Louis Piault. Versailles (Yvelines)[appartement hôtel de Niert]. Tableaux, 3 juin 1733; MC/ET/XXIX/413
      partage; accord; Versailles (Yvelines); Piault, Louis
    - Succession, partage. Jean Baptiste Pizet (épouse). Louise Duche, 3 juin 1733; MC/ET/XXIX/413
      partage; Pizet, Jean-Baptiste; Duche, Louise
    - Succession, partage. Jean Dancereau (veuve). Elisabeth Ducarroy. Officier de feue la Dauphine, 5 juin 1733; MC/ET/XXIX/413
      partage; Dancereau, Jean; Ducarroy, Elisabeth
    - Succession, partage. Jean Ruelle (veuve). Marie Denise Henault, 5 juin 1733; MC/ET/XXIX/413
      partage; Ruelle, Jean; Henault, Marie denise
    - Mariage célébration déposée. Pierre Abraham Ravaud. Françoise Vivaud, 7 juin 1733; MC/ET/XXIX/413
      contrat de mariage; dépôt de pièces; Ravaud, Pierre-Abraham; Vivaud, Françoise
    - Succession, reconnaissance. Jeanne Bouillerot, 7 juin 1733; MC/ET/XXIX/413
      partage; reconnaissance; Bouillerot, Jeanne
    - Succession, transaction. Pierre Lecluse (veuve). Louise Jolly. Cimentier, 7 juin 1733; MC/ET/XXIX/413
      partage; accord; Lecluse, Pierre; Jolly, Louise
    - Inventaire après décès. Colas Servin (veuve). Anne Bererd. Bourgeois de Paris. Livres, 9 juin 1733; MC/ET/XXIX/413
      inventaire après décès; Servin, Colas; Bererd, Anne
    - Succession, transaction. Alexandre Charles marquis de Breaute, 12 juin 1733; MC/ET/XXIX/413
      partage; accord; Breaute, Alexandre-Charles de (marquis de Breaute)
    - Inventaire après décès. Philippe Joseph Collier (épouse). Marguerite Mesley. Cordonnier, 12 juin 1733; MC/ET/XXIX/413
      inventaire après décès; Collier, Philippe-Joseph; Mesley, Marguerite; cordonnier
    - Vente de fond de boutique. Jeanne et Madeleine Fourmant. Charles Huet. Galons d'or d'argent [marchandise]. Dorure (marchande de), 13 juin 1733; MC/ET/XXIX/413
      acte de vente; Fourmant, Jeanne-et-Madeleine; Huet, Charles; commerçant
    - Testament. Etienne Cormier. Laboureur. Pierreclos (Saône-et-Loire), 14 juin 1733; MC/ET/XXIX/413
      testament; Pierreclos (Saône-et-Loire); Cormier, Etienne; agriculteur
    - Contribution. Créanciers Nicolas Dominique Poullain de Cherfosse. Fourages à Metz (Moselle). Entrepreneur des fourages., 15 juin 1733; MC/ET/XXIX/413
      Metz (Moselle); Poullain de Cherfosse, Nicolas-Dominique; chef d'entreprise
    - Vente. Liévin Brunel. Charles Ycard. [maison]. Lavandières (rue des), 17 juin 1733; MC/ET/XXIX/413
      acte de vente; Lavandières (rue des); Brunel, Liévin; Ycard, Charles
    - Traité d'office. Louis comte de Mailly. Louis de Mailly (comte de Rubempre). Gendarmes Ecossais (capitaine). [charge], 22 juin 1733; MC/ET/XXIX/413
      traité d'office; Mailly, Louis de (comte de Mailly); Mailly, Louis de (comte de Rubempré))
    - Arrèté de compte. Hoirs de Pierre Garnier. Vasserot La Palme Philbert. Nogent-sur-Seine (Aube)[ponts]., 22 juin 1733; MC/ET/XXIX/413
      compte; Garnier, Pierre; Vasserot La Palme, Philbert
    - Inventaire après décès. Nicolas Afforty. Gonesse (Val-d'Oise) [ferme de Maubuisson] (fermier)., 23 juin 1733; MC/ET/XXIX/413
      inventaire après décès; Gonesse (Val-d'Oise); Afforty, Nicolas; administrateur
    - Testament olographe déposé. Etienne de Berny (épouse). Françoise Gerault. Secrétaire du roi, 25 juin 1733; MC/ET/XXIX/413
      testament; dépôt de pièces; Berny, Etienne de; Gerault, Françoise; secrétaire du roi (Ancien Régime)
    - Mariage. Claude Clement. Elisabeth Marie Duchesne. Claude Friou (Elisabeth Marie Duchesne Veuve). Domestique de la comtesse Duprat, 25 juin 1733; MC/ET/XXIX/413
      contrat de mariage; Clement, Claude; Duchesne, Elisabeth-Marie; Friou, Claude
  - Minutes. 1733, juillet - septembre, juillet - septembre 1733; MC/ET/XXIX/414
    - Vente. Louis de Rochechouart (épouse) (duc de Mortemart). Jean Baptiste Noel. Marie Elisabeth Nicolay (épouse Rochechouart de Mortemart). [terres]. Mesnil-Amelot (Le) (Seine-et-Marne), 1er juillet 1733; MC/ET/XXIX/414
      acte de vente; Rochechouart, Louis de (duc de Mortemart); Noel, Jean-Baptiste; Nicolay, Marie-Elisabeth
    - Notoriété (rectification de nom). Marguerite Jeanne Regnault, 1er juillet 1733; MC/ET/XXIX/414
      notoriété; Regnault, Marguerite-Jeanne
    - Inventaire après décès. Pierre Herisse. Fruitier, 2 juillet 1733; MC/ET/XXIX/414
      inventaire après décès; Herisse, Pierre; commerçant
    - Succession, transaction. André Panier (veuve). Hélène Poiree. Bourgeois de Paris, 2 juillet 1733; MC/ET/XXIX/414
      partage; accord; Panier, André; Poiree, Hélène
    - Succession, partage. Charles marquis de Brion (veuve). Louise Christine Eugénie Lecirier de Neufchelles, 3 juillet 1733; MC/ET/XXIX/414
      partage; Brion, Charles (marquis de); Lecirier de Neufchelles, Louise-Christine-Eugénie
    - Inventaire après décès. François Petit de Villeneuve (veuve). Anne Foucault. Cour des aides (conseiller)., 6 juillet 1733; MC/ET/XXIX/414
      inventaire après décès; Petit de Villeneuve, François; Foucault, Anne
    - Certificat après décès. Isaac Charles Douaire. Prètre., 7 juillet 1733; MC/ET/XXIX/414
      notoriété; Douaire, Isaac-Charles
    - Mariage. Philippe Joseph Collier. Marie Bourgeois. Cordonnier. Domestique du Sieur Guerin marchand libraire., 7 juillet 1733; MC/ET/XXIX/414
      contrat de mariage; Collier, Philippe-Joseph; Bourgeois, Marie; cordonnier; employé de maison
    - Succession, compte. Marie Urbain René Duplessis (marquis de Jarze), 7 juillet 1733; MC/ET/XXIX/414
      partage; compte; Duplessis, Marie-Urbain-René (marquis de Jarze)
    - Vente. Charles de Rohan (prince de Montauban). Sébastien Cohon (sieur Duparc). [châtellenie]. Juvardeil (Maine-et-Loire), 7 juillet 1733; MC/ET/XXIX/414
      acte de vente; Juvardeil (Maine-et-Loire); Rohan, Charles de; Cohon, Sébastien
    - Donation. Catherine Couplet. Guillaume Couplet. Brodeurs (rue des).. Maison., 7 juillet 1733; MC/ET/XXIX/414
      Maison rue des Brodeurs
      donation; Brodeurs (rue des); Couplet, Catherine; Couplet, Guillaume
    - Succession, transaction. Isaac Charles Douaire, 8 juillet 1733; MC/ET/XXIX/414
      partage; accord; Douaire, Isaac-Charles
    - Succession, partage. Jean Baptiste Secretain de Lapommeraye (épouse). Jeanne Doublet. Nicolas Larbaletrier (veuve). Intéressé dans la Manufacture des glaces, 9 juillet 1733; MC/ET/XXIX/414
      partage; Secretain de Lapommeraye, Jean-Baptiste; Doublet, Jeanne; Larbaletrier, Nicolas
    - Transaction à la suite d'une plainte relative à la coupe d'arbres fruitiers dans le château de Villegénis à Massy (Essonne). Claude Glucq. Pierre Lucas de Fleury. Récidive des domestiques dudit sieur Fleury, gentihomme de la Grande fauconnerie de France. Massy (Essonne), château de Villegénis, 9 juillet 1733; MC/ET/XXIX/414
      accord; Massy (Essonne); Lucas de Fleury, Pierre; Glucq, Claude
    - Vente. Jean Antoine Noblet de Romery (hoirs). Antoine Collart (seigneur de Flize). [seigneurie de Rognac]. Voncq (Ardennes), 10 juillet 1733; MC/ET/XXIX/414
      acte de vente; Voncq (Ardennes); Noblet de Romery, Jean-Antoine; Collart, Antoine (seigneur de Flize)
    - Mariage. Antoine Lefebvre. Marie Anne Boisson. Lefebvre François. Ceinturier, 10 juillet 1733; MC/ET/XXIX/414
      contrat de mariage; Lefebvre, Antoine; Boisson, Marie-Anne; Lefebvre, François; maroquinier
    - Mariage. Henri Porthault. Marie Louise Cousin. Amidonnier (marchand), 13 juillet 1733; MC/ET/XXIX/414
      contrat de mariage; Porthault, Henri; Cousin, Marie-Louise; commerçant
    - Apprentissage. Louis Alexis Godefroy. (dit Vincent) Nicolas Julien Cariole. Maître chirurgien juré., 14 juillet 1733; MC/ET/XXIX/414
      contrat d'apprentissage; Godefroy, Louis-Alexis; Cariole, Nicolas-Julien; chirurgien
    - Certificat après décès. Veuve Philippe Lapierre (marquis de Boussy). Charlotte Henriette Leroy., 15 juillet 1733; MC/ET/XXIX/414
      notoriété; Lapierre, Philippe (marquis de Boussy); Leroy, Charlotte-Henriette
    - Succession, transport. Pierre François Chedeville. Saussaye (La) [ferme à Chevilly (Val-de-Marne)], 15 juillet 1733; MC/ET/XXIX/414
      partage; Chedeville, Pierre-François
    - Inventaire après décès. Benjamin baron de Rozenfeld, 15 juillet 1733; MC/ET/XXIX/414
      inventaire après décès; Rozenfeld, Benjamin (baron de)
    - Succession, fondation. Jean Rousseau. Echevin de Paris, 18 juillet 1733; MC/ET/XXIX/414
      partage; fondation; Rousseau, Jean
    - Succession, partage. Jean Navarre, 19 juillet 1733; MC/ET/XXIX/414
      partage; Navarre, Jean
    - Mortuaire déposé et procuration. Etienne Baudet (veuve). Marguerite Guilly. Graveur du cabinet du roi, 22 juillet 1733; MC/ET/XXIX/414
      Baudet, Etienne; Guilly, Marguerite
    - Succession, compte. Jean Vaussy. Sèvre (rue de) [maison], 22 juillet 1733; MC/ET/XXIX/414
      partage; compte; Vaussy, Jean
    - Déclaration. Marc Antoine Bonnefin. Charles Maziere. Inspecteurs contrôleurs visiteur de vin., 22 juillet 1733; MC/ET/XXIX/414
      déclaration; Bonnefin, Marc-Antoine; Maziere, Charles; inspecteur (Ancien Régime)
    - Déclaration. Charles Bernard de Montigny. Pierre de Clorcy. Inspecteurs contrôleurs visiteur de vin., 22 juillet 1733; MC/ET/XXIX/414
      déclaration; Montigny, Charles-Bernard de; Clorcy, Pierre de; inspecteur (Ancien Régime)
    - Déclaration. Jean Belac de Lasalle. Charles Legrand. Inspecteurs contrôleurs visiteur de vin., 22 juillet 1733; MC/ET/XXIX/414
      déclaration; Belac de Lasalle, Jean; Legrand, Charles; inspecteur (Ancien Régime)
    - Déclaration. Denis de Montigny. Pierre de Clorcy. Inspecteurs contrôleurs visiteur de vin., 22 juillet 1733; MC/ET/XXIX/414
      déclaration; Montigny, Denis de; Clorcy, Pierre de; inspecteur (Ancien Régime)
    - Déclaration. Jean Belac de Lasalle. Jacques Brissart. Inspecteurs contrôleurs visiteur de vin., 22 juillet 1733; MC/ET/XXIX/414
      déclaration; Belac de Lasalle, Jean; Brissart, Jacques; inspecteur (Ancien Régime)
    - Déclaration. Marc Antoine Bonnefin. Pierre François Saleur. Inspecteurs contrôleurs visiteur de vin., 22 juillet 1733; MC/ET/XXIX/414
      déclaration; Bonnefin, Marc-Antoine; Saleur, Pierre-François; inspecteur (Ancien Régime)
    - Déclaration. Jean Baptiste Taillepied. Sieur Lemarchant. Inspecteurs contrôleurs visiteur de vin., 22 juillet 1733; MC/ET/XXIX/414
      déclaration; Taillepied, Jean-Baptiste; Lemarchant, (sieur); inspecteur (Ancien Régime)
    - Testament. Nicolas Frouard (veuve). Denise Chevet. Chandelier (maître), 22 juillet 1733; MC/ET/XXIX/414
      testament; Frouard, Nicolas; Chevet, Denise; cirier
    - Devis (annexé à un bail). Claude Billoy de Voullangis. Nicolas Desboves. Château-du-Loir (Sarthe). Chambre grenier Sel. Rép., 24 juillet 1733; MC/ET/XXIX/414
      devis; bail; Château-du-Loir (Sarthe); Billoy de Voullangis, Claude; Desboves, Nicolas
    - Succession, partage. Barthélemy Moufle. Prètre. Sens (Yonne) (vicaire de l'archevèque de), 27 juillet 1733; MC/ET/XXIX/414
      partage; Sens (Yonne); Moufle, Barthélemy; prêtre
    - Inventaire après décès. Martin Maublanc. Chirurgien juré (maître). livres, 28 juillet 1733; MC/ET/XXIX/414
      inventaire après décès; Maublanc, Martin; chirurgien
    - Union de créanciers, quittance. Jean Lavy, 28 juillet 1733; MC/ET/XXIX/414
      convention; quittance; Lavy, Jean
    - Succession, transaction. Robert Sutton (épouse). Anne de Throckmorton. François marquis de Lee (veuve). Londres, 29 juillet 1733; MC/ET/XXIX/414
      partage; accord; Londres (Royaume-Uni); Sutton, Robert; Throckmorton, Anne de; Lee, François (marquis de)
    - Notoriété après décès. Marie Madeleine Masson. Jean Baptiste Masson. Horloger (maître), 30 juillet 1733; MC/ET/XXIX/414
      notoriété; Masson, Marie-Madeleine; Masson, Jean Baptiste; horloger
    - Du Croy (Louis Charles) orfèvre au Pont Saint Michel § Inventaire après décès de .., 30 juillet 1733; MC/ET/XXIX/414
      inventaire; Du Croy, Louis Charles
    - Inventaire après décès. Louis Charles Ducray. Orfèvre (marchand). Orfèvrerie [marchandise d'], 30 juillet 1733; MC/ET/XXIX/414
      marchandise d' Orfèvrerie
      inventaire après décès; Ducray, Louis-Charles; orfèvre
    - Testaments olographes déposés (2 actes). Martin Maublanc, 31 juillet 1733; MC/ET/XXIX/414
      testament; dépôt de pièces; Maublanc, Martin
    - Mariage. Nicolas Toussaint Desponty. Marguerite Charlotte Esmery Duvaudois. Gardes françaises (lieutenant régiment), 31 juillet 1733; MC/ET/XXIX/414
      contrat de mariage; Desponty, Nicolas-Toussaint; Esmery Duvaudois, Marguerite-Charlotte
    - Mortuaire déposé. Jean Navarre. Villeron (Val-d'Oise) (paroisse), 3 août 1733; MC/ET/XXIX/414
      Navarre, Jean
    - Mariage déposé. Nicolas Afforty. Marie Catherine Navarre, 3 août 1733; MC/ET/XXIX/414
      contrat de mariage; dépôt de pièces; Afforty, Nicolas; Navarre, Marie-Catherine
    - Succession, partage. Etienne de Berny. Claude Gerault. Etienne Lecouteulx (épouse), 6 août 1733; MC/ET/XXIX/414
      partage; Berny, Etienne de; Gerault, Claude; Lecouteulx, Etienne
    - Traité de charge. Louis de Mailly (comte de Rubempre). Charles Marie marquis de Choiseul. Gendarmes écossais (sous-lieutenant). [charge], 7 août 1733; MC/ET/XXIX/414
      traité; Choiseul, Charles-Marie (marquis de); Mailly, Louis de (comte de Rubempré)
    - Apprentissage. Jacques Grenouilleux. Antoine Lebry. Maître tisserand., 9 août 1733; MC/ET/XXIX/414
      contrat d'apprentissage; Grenouilleux, Jacques; Lebry, Antoine; tisserand
    - Titre nouvel. Charles François Vaucher. Petit-Pont (rue du). [maison]. Paris (chapître Sainte chapelle royale du Palais), 13 août 1733; MC/ET/XXIX/414
      titre nouvel; Petit-Pont (rue du); Vaucher, Charles-François
    - Succession, délivrance de legs. Louis de Mailly (veuve). Marguerite de Mareau de Villeregis, 14 août 1733; MC/ET/XXIX/414
      partage; délivrance de legs; Mailly, Louis de; Mareau de Villeregis, Marguerite de
    - Mariage. Jacques Charles Spe. Marie Marguerite Candieu. Imprimeur, 16 août 1733; MC/ET/XXIX/414
      contrat de mariage; Spe, Jacques-Charles; Candieu, Marie-Marguerite; imprimeur
    - Inventaire après décès. Jean François Proust (épouse). Anne Madeleine Flamant. Bourgeois de Paris, 18 août 1733; MC/ET/XXIX/414
      inventaire après décès; Proust, Jean-François; Flamant, Anne-Madeleine
    - Succession, subdivision. Etienne de Berny, 18 août 1733; MC/ET/XXIX/414
      partage; Berny, Etienne de
    - Comparution. Hoirs Joseph Narcis. Hoirs Nicolas Beguin. Marchand Banquier., 20 août 1733; MC/ET/XXIX/414
      comparution; Narcis, Joseph; Beguin, Nicolas; commerçant; banquier
    - Bail concernant Jacques Richard Cochois, architecte juré expert, demeurant rue Saint-Martin., 20 août 1733; MC/ET/XXIX/414
    - Vente. Nicolas Varlet. Louis Larzilliere. [terre]. Braine (Aisne), 21 août 1733; MC/ET/XXIX/414
      acte de vente; Braine (Aisne); Varlet, Nicolas; Larzilliere, Louis
    - Mariage. Jacques Bontier (veuf Marie Alion). Anne Hubert (veuve charles Sourdeval). Mathurin Durant (Anne Hubert Veuve). Portier du président Berthier, 22 août 1733; MC/ET/XXIX/414
      contrat de mariage; Bontier, Jacques; Hubert, Anne; Durant, Mathurin
    - Quittance concernant Jacques Richard Cochois, architecte juré expert, demeurant rue Saint-Martin., 22 août 1733; MC/ET/XXIX/414
      quittance; Saint-Martin (rue); Cochois, Jacques Richard (....-1761); architecte
    - Inventaire après décès. Nicolas Josseteau. Bourgeois de Reims, 22 août 1733; MC/ET/XXIX/414
      inventaire après décès; Josseteau, Nicolas
    - Union de créanciers, transport. Ferdinand Charles de Gonzagues (duc Mantoue) (veuve). Suzanne Henriette de Lorraine, 27 août 1733; MC/ET/XXIX/414
      convention; cession; Ferdinand Charles (duc de Mantoue et du Montferrat, 1652-1708); Lorraine, Suzanne Henriette de (1686-1710)
    - Fondation. Claude Bernard Rousseau (veuve hoirs). Marie Elisabeth Chefdeville. (charité pauvres par. Saint-Germain-le-V. ). auditeur à la des comptes., 28 août 1733; MC/ET/XXIX/414
      fondation pieuse; Rousseau, Claude-Bernard; Chefdeville, Marie-Elisabeth
    - Mariage. Nicolas Gilbert. Marie Geneviève Meny. Jardinier, 30 août 1733; MC/ET/XXIX/414
      contrat de mariage; Gilbert, Nicolas; Meny, Marie-Geneviève; jardinier
    - Succession, quittance (testament). Elisabeth de Massols marquise de Clermont-Tonnerre, 31 août 1733; MC/ET/XXIX/414
      partage; quittance; testament; Clermont-Tonnerre, Elisabeth de
    - Succession, délivrance de legs. Martine Gallier, 2 septembre 1733; MC/ET/XXIX/414
      partage; délivrance de legs; Gallier, Martine
    - Marion (Pierre) maître maçon § Consentement, 3 septembre 1733; MC/ET/XXIX/414
      Marion, Pierre
    - Notoriété. Scipion Durevest de Veteris (épouse). Catherine de Prinly, 4 septembre 1733; MC/ET/XXIX/414
      notoriété; Durevest de Veteris, Scipion; Prinly, Catherine de
    - Mariage. Jacques Guignard. Marie Anne Lefebvre. Louise Rutard (Epouse Décédée de Jacques Guignard). Quai de Paris (officier des gardes des), 6 septembre 1733; MC/ET/XXIX/414
      contrat de mariage; Guignard, Jacques; Lefebvre, Marie-Anne; Rutard, Louise
    - Testament. Pierre Charles Augustin de Boullenc. Prètre du diocèse d'Evreux, 11 septembre 1733; MC/ET/XXIX/414
      testament; Boullenc, Pierre-Charles-Augustin de
    - Vente. Henri Glorian. François Charbonnier. [maison]. Puiseux-les-Louvres (Val-d'Oise), 14 septembre 1733; MC/ET/XXIX/414
      acte de vente; Glorian, Henri; Charbonnier, François
    - Champion (François) marchand horloger rue Quincampoix § bail, 14 septembre 1733; MC/ET/XXIX/414
      bail; Champion, François
    - Succession, liquidation partage. François Grou. Maître chirurgien hernier, 15 septembre 1733; MC/ET/XXIX/414
      liquidation; partage; Grou, François; chirurgien
    - Vente de charge. Jean Morin. Jean Baptiste Letardiere. [charge]. Saint-Malo (Ille-et-Vilaine). Barbier perruquier baigneur étuviste, 16 septembre 1733; MC/ET/XXIX/414
      traité d'office; Saint-Malo (Ille-et-Vilaine); Morin, Jean; Letardiere, Jean-Baptiste; coiffeur
    - Transaction. Louis Gabriel de Bast de Castelmore (tuteur). Guillaume Perrault (Hoirs), 16 septembre 1733; MC/ET/XXIX/414
      accord; Perrault, Guillaume; Bast de Castelmore, Louis-Gabriel de
    - Inventaire après décès. François Luce. Chambre des comptes (correcteur). Livres, 16 septembre 1733; MC/ET/XXIX/414
      inventaire après décès; Luce, François
    - Traité d'office. François Luce (veuve). Claude Lourdet. Lucie Gabrielle Marguerite Quelquejeu. Chambre des comptes (correcteur). [office], 18 septembre 1733; MC/ET/XXIX/414
      traité d'office; Lourdet, Claude; Quelquejeu, Lucie-Gabrielle-Marguerite; Luce, François
    - Alloué. Jacques Moret. Pierre Beurier. Maître Cordier crinier., 21 septembre 1733; MC/ET/XXIX/414
      contrat de travail; Moret, Jacques; Beurier, Pierre
    - Apprentissage. Claude Marie Chefdeville. Sophie Catherine Clef. raccommodeuse de dentelles., 21 septembre 1733; MC/ET/XXIX/414
      contrat d'apprentissage; Chefdeville, Claude-Marie; Clef, Sophie-Catherine
    - Délibération. Communauté des jurés contrôleurs courtiers Volailles., 28 septembre 1733; MC/ET/XXIX/414
    - Succession, transport de droits. Pierre Lemaire (épouse). Françoise Mouvet. Pierre Hebert. Marguerite Mouvet (veuve). Maître cordier, 29 septembre 1733; MC/ET/XXIX/414
      partage; transport de droits; Lemaire, Pierre; Mouvet, Françoise; Hebert, Pierre; Mouvet, Marguerite; cordier
  - Minutes. 1733, octobre - décembre, octobre - décembre 1733; MC/ET/XXIX/415
    - Mariage. Joseph Simphorien de Corsembleut de Bourgdelay. Louise Catherine Gérarde Hainot. Bourgdelay, 1er octobre 1733; MC/ET/XXIX/415
      contrat de mariage; Corsembleut de Bourgdelay, Joseph-Simphorien de; Hainot, Louise-Catherine-Gérarde; Bourgdelay
    - Déclaration. Jean François Lemarchant. Jean Pierre de Montigny de Saint-Victor. (inspecteurs contrôleurs visiteur de vin. ). Offices., 3 octobre 1733; MC/ET/XXIX/415
      déclaration; Lemarchant, Jean-François; Montigny de Saint-Victor, Jean-Pierre de; inspecteur (Ancien Régime)
    - Mariage. Jacques François Robert. Marie Marguerite Gosse. François Leprince (Marie Marguerite Gosse Veuve). Peintre (maître), 4 octobre 1733; MC/ET/XXIX/415
      contrat de mariage; Robert, Jacques-François; Gosse, Marie-Marguerite; Leprince, François; peintre
    - Robert (Jacques François), maître peintre, rue des Marmousets § Mariage de .., 4 octobre 1733; MC/ET/XXIX/415
      contrat de mariage; Robert, Jacques François
    - Boucher (Jean-Baptiste), marchand orfèvre joaillier, quai Saint-Paul § Bail à ferme 3 actes, 5 octobre 1733; MC/ET/XXIX/415
      bail; Boucher, Jean-Baptiste
    - Succession, compte et partage. Gaspard Riquet. Marchand Bonnetier, 8 octobre 1733; MC/ET/XXIX/415
      compte; partage; Riquet, Gaspard; commerçant; fabricant d'accessoires vestimentaires
    - Testament. Thomas Lemaire (veuve). Jeanne Hebert. Vin (marchand de), 10 octobre 1733; MC/ET/XXIX/415
      testament; Lemaire, Thomas; Hebert, Jeanne; commerçant
    - Déclaration. Jean François Lemarchant. Claude Antoine Barrassy. (inspecteurs contrôleurs visiteur de vin. ). Offices., 10 octobre 1733; MC/ET/XXIX/415
      Offices.